臺灣桃園地方法院民事裁定　　　　　　　98年度訴字第1659號
抗告人　即
上　訴　人　葉俊榮
　　　　　　董安磐
上列抗告人與相對人葉斯懿等間請求拆屋還地等事件，對於民國
99年12月8 日本院所為核定上訴利益價額之裁定提起抗告，本院
裁定如下：
    主  文
本院於民國九十九年十二月八日所為裁定關於核定抗告人之上訴
利益價額部分撤銷。
本件上訴利益價額核定為新臺幣貳佰貳拾柒萬伍仟柒佰貳拾捌元
。
    理  由
一、按原法院或審判長認抗告為有理由者，應撤銷或變更原裁定
    ，民事訴訟法第490 條第1 項定有明文。又訴訟標的之價額
    ，由法院核定；核定訴訟標的之價額，以起訴時之交易價額
    為準；無交易價額者，以原告就訴訟標的所有之利益為準；
    計算上訴利益，準用關於計算訴訟標的價額之規定，民事訴
    訟法第77條之1 第1 、2 項、同法第466 條第4 項亦分有明
    定。所謂交易價額，應以市價為準，當事人依民法第767 條
    規定訴請拆屋還地者，其訴訟標的之價額，應以起訴時土地
    之交易價額為準，如無實際交易價額，當事人復未能釋明訴
    訟標的物之市價，供法院核定訴訟標的之價額，則法院以起
    訴時土地當年期公告現值參採為市場交易價額，而核定其訴
    訟標的之價額，應屬允洽。
二、抗告意旨略以：本件相對人占用抗告人所有桃園縣觀音鄉○
    ○段1372-1地號土地之面積為364 平方公尺，又該地每平方
    公尺之公告現值為新臺幣（下同）6,252 元。原裁定核定上
    訴利益價額為8,265,144 元，應有錯誤等語。
三、經查：本件抗告人即上訴人提起上訴，請求廢棄原判決，並
    請求相對人即被上訴人拆屋還地之範圍為本院99年11月4 日
    判決附圖所示桃園縣觀音鄉○○段1372-1地號土地中A 部分
    面積288 平方公尺及B 部分面積76平方公尺上之建物。又桃
    園縣觀音鄉○○段1372-1地號土地於本件上訴人起訴時即民
    國98年間之公告現值為每平方公尺6,252 元，此有該土地之
    登記謄本附卷可稽（本院卷第8 頁）。是以，本件抗告人請
    求上訴利益之價額應為2,275,728 元【計算式：（288+ 76
    ）x6,252=2,275,728】，本院於99年12月8 日所為命抗告人
    補第二審裁判費之裁定所核定之上訴利益價額有所錯誤。爰
    依民事訴訟法第490 條第1 項規定撤銷原裁定中關於上訴利
    益價額之部分。
四、又依上開上訴利益價額即2,275,728 元計算，依法應向上訴
    人徵收之第二審裁判費為35,358元，附此敘明。
五、據上論結，本件抗告為有理由，依民事訴訟法第490 條第1
    項，裁定如主文。
中    華    民    國   100    年    1     月    12    日
          民事第三庭  審判長法  官  張益銘
                            法  官  林靜梅
                            法  官  毛彥程
上列正本證明與原本無異。
如對本裁定抗告須於裁定送達後10日內向本院提出抗告狀，並繳
納抗告裁判費新臺幣1,000 元。
中    華    民    國   100    年    1     月    12    日
                            書記官  伍幸怡